# 非同一控制下多次交易实现合并的问题

提问人：withe791 时间：2018-04-20 17:13:43
请教：a公司（上市公司）在 2018 年 3 月 5 日收购b公司5%股权，并已交割完毕， 4 月 9 日又签订协议通过继续收购b公司股权及增资的方法，将持有b公司33%的股权及66%的表决权，b公司将成为a公司的控股子公司，上述投资已经股东大会审议并且已对外公告，目前 4 月份签订的协议尚未执行完毕，那么 3 月份的报表里a公司收购的5%股权应该如何进行账务处理？

回答人：chenyiwei
从你说的情况看，各交易步骤可能是一揽子交易。如果是一揽子交易，则截至目前已持有的5%股权也应作为长期股权投资按成本法核算。日后到取得控制权时，以历次购股成本之和作为合并成本。